【裁判字號】    99,簡上,579
【裁判日期】    991014
【裁判案由】    侮辱罪
【裁判全文】
臺灣桃園地方法院刑事判決             99年度簡上字第579號
上  訴  人  臺灣桃園地方法院檢察署檢察官
上  訴  人
即  被  告  甲○○
上列上訴人即被告因侮辱罪案件，不服本院99年度桃簡字第569
號，中華民國99年5 月31日第一審刑事簡易判決（聲請簡易判決
處刑案號：99年度偵字第3947號），提起上訴，本院管轄第二審
合議庭判決如下：
    主      文
上訴駁回。
甲○○緩刑貳年。
    事實及理由
一、本案經本院合議庭審理結果，認原審簡易判決以上訴人即被
    告甲○○犯刑法第309 條第1 項之公然侮辱罪，判處被告拘
    役15日、15日，並定應執行拘役20日，並就上開所處之刑與
    所定應執行之刑，均諭知易科罰金之折算標準為新臺幣（下
    同）1,000 元折算1 日，認事用法及量刑均無不當，應予維
    持，並引用原審簡易判決書記載之事實、證據及理由（如附
    件），且證據及理由部分並補充：犯罪事實業據被告於本院
    審理中坦承不諱。
二、檢察官上訴意旨略以：被告態度惡劣，不見悔意，迄今未曾
    對告訴人等表示歉意，原審量刑似嫌過輕云云；上訴人即被
    告上訴意旨略以：伊已與告訴人和解，請求給予緩刑機會云
    云。
三、按量刑之輕重，係屬事實審法院得依職權自由裁量之事項，
    茍於量刑時，已依行為人之責任為基礎，並斟酌刑法第57條
    各款所列情狀，而未逾越法定範圍，又未濫用其職權，即不
    得遽指為違法。經核原審量刑已就判決時之具體情狀為整體
    觀察、綜合考量，並斟酌刑法第57條各款所列情狀，而未逾
    越法定刑度，更無偏執一端，致有明顯失出、失入或其他不
    當、違法之情形存在，自難認原審量刑有何輕重相差懸殊等
    失出或失入之違法或失當之處。綜上，原審採證認事用法俱
    無不當，量刑亦屬妥適。本件原審既係在法定刑內科處其刑
    ，且無違法失衡之情形，而是否宣告緩刑，亦屬審判上之職
    權，非可據以指為原判決違背法令之原因，是檢察官循告訴
    人所請認量刑過輕提起上訴，以及被告上訴指摘原審判決未
    予宣告緩刑而不當云云，均無理由，依法均應予駁回。末查
    被告前未曾受有期徒刑以上刑之宣告，有臺灣高等法院被告
    前案紀錄表在卷可按，念其因一時失慮，致罹本罪，且於本
    院審理時已坦承犯行，並已與告訴人丙○○、乙○○達成和
    解，取得告訴人丙○○、乙○○致歉原諒，且同意於麗寶社
    區張貼公告表示歉意，有和解書、本院審判筆錄附卷可稽（
    見本院卷第41頁、第44頁），其經此科刑之宣告，自當知所
    警惕，而無再犯之虞，本院認尚無逕對被告施以短期自由刑
    之必要，自可先賦予被告非在監之適當社會處遇，以期其能
    有效回歸社會，故原審對被告宣告之刑，以暫不執行為適當
    ，爰另諭知緩刑2 年，以啟自新。
據上論斷，應依刑事訴訟法第455 條之1 第1 項、第3 項、第36
8 條、第373 條，刑法第74條第1 項第1 款，判決如主文。
本案經檢察官簡方毅到庭執行職務。
中    華    民    國    99    年    10    月    14    日
                  刑事第七庭    法  官  鄭吉雄
                                法  官  蔡羽玄
                                法  官  廣于霙
不得上訴。
以上正本證明與原本無異。
                                書記官  張尹嫚
中    華    民    國    99    年    10    月    14    日

司法院資訊處製作；財團法人民間司法改革基金會備份。
